ACORDAO-COMPLETO-2356938

ACÓRDÃO DE RELAÇÃO

ACÓRDÃO DE RELAÇÃO 4682/2019 ATA 21/2019 - PRIMEIRA CÂMARA

Acórdão 4682/2019-TCU-Primeira Câmara
Os Ministros do Tribunal de Contas da União, reunidos em Sessão de 1ª Câmara, ACORDAM, por unanimidade, com fundamento nos arts. 1º, inciso V, e 39, inciso II, da Lei 8.443, de 16 de julho de 1992, c/c os arts. 259, inciso II, e 260, § 5º, do Regimento Interno, em considerar prejudicado, por perda do objeto, o exame de mérito do (s) ato (s) de concessão, em face do falecimento, maioridade ou exclusão do (s) beneficiário (s) e pela ausência de proposta de ressarcimento de valores indevidamente recebidos, na forma prevista no art. 7º da Resolução/TCU nº 206/2007, de acordo com os pareceres emitidos nos autos.
1. Processo TC-Processo 011.613/2019-0 (APOSENTADORIA) 
	1.1. Interessados: Jorge Gonçalves Moreira (XXX.932.692-XX) ; Jorge do Espirito Santo de Morais (XXX.705.502-XX) ; Jose Aleluia Gomes (XXX.828.139-XX) ; Jose Ary dos Santos (XXX.355.372-XX) ; Jose Atalicio Gomes de Oliveira Mendonca (XXX.736.778-XX) ; Jose Benedito da Silva Filho (XXX.976.422-XX) ; Jose Carlos de Araujo (XXX.456.132-XX) ; Jose Delfino de Lana (XXX.770.432-XX) ; Jose Ferreira da Silva (XXX.326.102-XX) ; Jose Marcelino Torres (XXX.602.912-XX) ; Jose dos Santos Souza (XXX.427.701-XX) ; José Antonio (XXX.119.749-XX) ; José Castro de Áquila (XXX.336.032-XX) ; José Feitosa dos Santos (XXX.869.099-XX) ; José Ferreira de Oliveira (XXX.332.052-XX) ; José Gonçalves Júnior (XXX.472.702-XX) ; José Guilhermino Vicente (XXX.284.299-XX) ; José da Silva Viana (XXX.654.772-XX) ; José de Melo Souza (XXX.970.302-XX) ; José dos Santos Lacerda (XXX.055.582-XX) 
	1.2. Órgão/Entidade: Superintendência de Administração do Ministério do Planejamento, Orçamento e Gestão em Rondônia
	1.3. Relator: Ministro-Substituto Augusto Sherman Cavalcanti
	1.4. Representante do Ministério Público: Procurador Marinus Eduardo De Vries Marsico
	1.5. Unidade Técnica: Secretaria de Fiscalização de Pessoal (SEFIP) .
	1.6. Representação legal: não há.
	1.7. Determinações/Recomendações/Orientações: não há.

Primeira Câmara

Jorge Gonçalves Moreira (XXX.932.692-XX); Jorge do Espirito Santo de Morais (XXX.705.502-XX); Jose Aleluia Gomes (XXX.828.139-XX); Jose Ary dos Santos (XXX.355.372-XX); Jose Atalicio Gomes de Oliveira Mendonca (XXX.736.778-XX); Jose Benedito da Silva Filho (XXX.976.422-XX); Jose Carlos de Araujo (XXX.456.132-XX); Jose Delfino de Lana (XXX.770.432-XX); Jose Ferreira da Silva (XXX.326.102-XX); Jose Marcelino Torres (XXX.602.912-XX); Jose dos Santos Souza (XXX.427.701-XX); José Antonio (XXX.119.749-XX); José Castro de Áquila (XXX.336.032-XX); José Feitosa dos Santos (XXX.869.099-XX); José Ferreira de Oliveira (XXX.332.052-XX); José Gonçalves Júnior (XXX.472.702-XX); José Guilhermino Vicente (XXX.284.299-XX); José da Silva Viana (XXX.654.772-XX); José de Melo Souza (XXX.970.302-XX); José dos Santos Lacerda (XXX.055.582-XX)

AUGUSTO SHERMAN

não há.

APOSENTADORIA (APOS)

Secretaria de Fiscalização de Pessoal (SEFIP).